bg-BG: Материал на уплътнението на капачката на бутилката: Корк; Етилен пропилен диенов мономер (EPDM); Естествен каучук; Полиетилен (PE); Силикон; Термопластичен еластомер (TPE); Друго
cs: Materiál těsnění uzávěru láhve: Korek; Ethylen-propylen-dienový kaučuk (EPDM); Přírodní kaučuk; Polyethylen (PE); Silikon; Termoplastický elastomer (TPE); Jiné
nl: Materiaal van de afdichting van flessendoppen: Kurk; Ethylene propylene diene monomer (EPDM); Natuurlijk rubber; Polyethyleen (PE); Siliconen; Thermoplastisch elastomeer (TPE); Overig
vi: Vật liệu gioăng nắp chai: Nút bần; Ethylene propylene diene monomer (EPDM); Cao su tự nhiên; Polyethylene (PE); Silicon; Elastomer nhiệt dẻo (TPE); Khác
el: Υλικό παρεμβύσματος καπακιού φιάλης: Φελλός; Ethylene propylene diene monomer (EPDM); Φυσικό καουτσούκ; Πολυαιθυλένιο (PE); Σιλικόνη; Θερμοπλαστικό ελαστομερές (TPE); Άλλο
ru: Материал уплотнительной прокладки крышки бутылки: Пробка; Этиленпропилендиеновый мономер (ЭПДМ); Натуральный каучук; Полиэтилен (ПЭ); Силикон; Термопластичный эластомер (ТПЭ); Другой
ko: 병뚜껑 가스켓 재질: 코르크; EPDM(에틸렌 프로필렌 디엔 모노머); 천연 고무; 폴리에틸렌(PE); 실리콘; 열가소성 엘라스토머(TPE); 기타
sk-SK: Materiál tesnenia uzáveru fľaše: Korok; Monomér etylénpropyléndiénu (EPDM); Prírodný kaučuk; Polyetylén (PE); Silikón; Termoplastický elastomér (TPE); Iné
pt-BR: Material da vedação para tampa de garrafa: Cortiça; Monômero de etileno-propileno-dieno (EPDM); Borracha natural; Polietileno (PE); Silicone; Elastômero termoplástico (TPE); Outro
de: Material der Flaschenverschlussdichtung: Kork; Ethylen-Propylen-Dien-Monomer (EPDM); Naturkautschuk; Polyethylen (PE); Silikon; Thermoplastisches Elastomer (TPE); Sonstiges
it: Materiale della guarnizione sul tappo della bottiglia: Sughero; EPDM; Gomma naturale; Polietilene (PE); Silicone; Elastomero termoplastico (TPE); Altro
sv: Material för flasklockets packning: Kork; Etenpropengummi / EPDM-gummi; Naturgummi; Polyeten (PE); Silikon; Termoplastisk elastomer (TPE); Övrigt
ro-RO: Materialul garniturii capacului sticlei: Plută; Monomer de etilen propilen dienă (EPDM); Cauciuc natural; Polietilenă (PE); Silicon; Elastomer termoplastic (TPE); Altele
nb: Materiale for flaskekorkpakning: Kork; EPDM (EPDM); Naturgummi; Polyetylen (PE); Silikon; Termoplastisk elastomer (TPE); Annet
fr: Matériau du joint d’étanchéité du bouchon: Liège; Monomère d’éthylène-propylène-diène (EPDM); Caoutchouc naturel; Polyéthylène (PE); Silicone; Élastomère thermoplastique (TPE); Autre
hu: Palackkupak tömítés anyaga: Parafa; Etilén-propilén-dién-monomer (EPDM); Természetes gumi; Polietilén (PE); Szilikon; Hőre lágyuló elasztomer (TPE); Egyéb
sl-SI: Material tesnila pokrovčka steklenice: Pluta; Etilen propilen dien monomer (EPDM); Naravni kavčuk; Polietilen (PE); Silikon; Termoplastični elastomer (TPE); Druga
pt-PT: Material de vedação para tampa de garrafa: Cortiça; Monómero de etileno-propileno-dieno (EPDM); Borracha natural; Polietileno (PE); Silicone; Elastómero termoplástico (TPE); Outro
en: Bottle cap gasket material: Cork; Ethylene propylene diene monomer (EPDM); Natural rubber; Polyethylene (PE); Silicone; Thermoplastic elastomer (TPE); Other
da: Flaskelågs tætningsmateriale: Kork; EPDM; Naturgummi; Polyethylen (PE); Silikone; Termoplastisk elastomer (TPE); Andet
ja: ボトルキャップのガスケット素材: コルク; エチレンプロピレンジエンモノマー（ EPDM ）; 天然ゴム; ポリエチレン (PE); シリコーン; 熱可塑性エラストマー (TPE); その他
es: Material de la junta de la tapa de botella: Corcho; EPDM; Caucho natural; Polietileno (PE); Silicona; Elastómero termoplástico (TPE); Otros
tr: Şişe kapağı conta malzemesi: Mantar; Etilen propilen dien monomer (EPDM); Doğal kauçuk; Polietilen (PE); Silikon; Termoplastik elastomer (TPE); Diğer
th: วัสดุของปะเก็นฝาขวด: ไม้ก๊อก; ยางเอทิลีนโพรพิลีนไดอีนโมโนเมอร์ (EPDM); ยางธรรมชาติ; โพลิเอทิลีน (PE); ซิลิโคน; เอลาสโตเมอร์เทอร์โมพลาสติก (TPE); อื่นๆ
zh-CN: 瓶盖垫圈材质: 软木; 乙烯丙烯二烯单体 (EPDM); 天然橡胶; 聚乙烯 (PE); 硅胶; 热塑性弹性体 (TPE); 其他
fi: Pullonkorkin tiivistemateriaali: Korkki; Eteeni-propeeni-dieeni-kumi (EPDM); Luonnonkumi; Polyeteeni (PE); Silikoni; Termoplastinen elastomeeri (TPE); Muu
hr-HR: Materijal brtve čepa boce: Pluto; Etilen-propilen-dien monomer (EPDM); Prirodna guma; Polietilen (PE); Silikon; Termoplastični elastomer (TPE); Ostalo
pl: Materiał uszczelki w nakrętkach butelek: Korek; EPDM; Kauczuk naturalny; Polietylen (PE); Silikon; Elastomer termoplastyczny (TPE); Pozostałe
lt-LT: Butelio kamštelio tarpinės medžiaga: Kamštiena; Etileno propileno dieno monomeras (EPDM); Natūralus kaučiukas; Polietilenas (PE); Silikonas; Termoplastinis elastomeras (TPE); Kita
zh-TW: 瓶蓋墊圈材質: 軟木; 三元乙丙橡膠 (EPDM); 天然橡膠; 聚乙烯 (PE); 矽膠; 熱塑性彈性體 (TPE); 其他